【裁判字號】    99,易,1846
【裁判日期】    990707
【裁判案由】    恐嚇取財
【裁判全文】
臺灣臺中地方法院刑事判決          99年度易字第1846號
公  訴  人  臺灣臺中地方法院檢察署檢察官
被      告  甲○○原名：葉健.
選任辯護人  郭隆偉  律師
上列被告因恐嚇取財案件，經檢察官提起公訴（99年度偵字第91
62號），被告於準備程序中就被訴事實為有罪之陳述，經告以簡
式審判之旨，並聽取意見後，本院合議庭裁定由受命法官依法獨
任進行簡式審判程序判決如下：
    主  文
甲○○（原名：葉健忠）意圖為自己不法之所有，以恐嚇使人將
本人之物交付，未遂，處有期徒刑肆月，如易科罰金，以新臺幣
壹仟元折算壹日；又意圖為自己不法之所有，以恐嚇使人將本人
之物交付，未遂，處有期徒刑肆月，如易科罰金，以新臺幣壹仟
元折算壹日；應執行有期徒刑陸月，如易科罰金，以新臺幣壹仟
元折算壹日。
    事  實
一、甲○○由報紙得知殺人通緝要犯王俊偉（綽號「牛皮」）對
    臺中市區之電子遊藝場恐嚇取財，竟因缺錢而心生歹念，基
    於意圖為自己不法所有之犯意，先請不知情之友人林怡賜以
    新臺幣（下同）約3、4000元價格，幫其購得人頭行動電話
    及門號卡，俟其於民國（下同）99年3月19日凌晨1時21分許
    ，自林怡賜處取得行動電話（序號：000000000000000號）
    及00000000000號之門號卡（屬於易付卡型態）後（均未扣
    案），即於當日凌晨4時40分許起至同年4月10日止，基於各
    別之犯意，在其所駕駛車牌號碼9601-HU號之自用小客車內
    ，於行駛臺中市區之不特定地點，以上開其取得之0000000
    0000號行動電話，按其先前所取得之設於臺中市○○路○段
    240號之1「菲力貓電子遊藝場」及臺中市○○路○段85號「
    國碩電子遊藝場」打火機上之電話，分別撥打至該2家電子
    遊戲場（國碩電子遊藝場之電話為00-00000000號、菲力貓
    電子遊藝場之電話為00-00000000號），向該2家電子遊戲場
    之員工恐嚇稱：其係牛皮，請轉知老闆看是要做敵人還是朋
    友，3月底之前須準備5000萬元，如果沒有準備好，將會對
    其等不利等語，而假冒「牛皮」名義對其等恐嚇，致該2家
    遊戲場員工等人均因此而心生畏懼，惟因該2家遊戲場均未
    支付任何金錢，而恐嚇取財未遂。甲○○見恐嚇取財未見效
    果，隨即將前開所持用以恐嚇之行動電話及門號卡（該門號
    裡面已無儲值金額）於99年4月10打完最後一通恐嚇電話後
    ，丟棄在臺中市○○路100號左前側花圃處而未據扣案。
二、案經臺灣臺中地方法院檢察署檢察官指揮臺中市警察局移請
    該署檢察官偵查起訴。
    理  由
一、按除被告所犯為死刑、無期徒刑、最輕本刑為三年以上有期
    徒刑之罪或高等法院管轄第一審案件者外，於前條第一項程
    序進行中，被告先就被訴事實為有罪之陳述時，審判長得告
    知被告簡式審判程序之旨，並聽取當事人、代理人、辯護人
    及輔佐人之意見後，裁定進行簡式審判程序，刑事訴訟法第
    二百七十三條之一第一項定有明文。本件被告所犯係死刑、
    無期徒刑、最輕本刑為三年以上有期徒刑以外之罪，其於準
    備程序中就被訴事實為有罪之陳述，且經審判長告知被告簡
    式審判程序之旨，並聽取公訴人及被告、辯護人之意見後，
    本院合議庭認為適宜而裁定由受命法官獨任進行簡式審判程
    序，合先敘明。
二、現行刑事訴訟法為保障被告之反對詰問權，排除具有虛偽危
    險性之傳聞證據，以求實體真實之發現，於該法第一百五十
    九條第一項明定被告以外之人於審判外之言詞或書面陳述，
    除法律有規定者外，不得作為證據。是被告以外之人於審判
    外之陳述，除有同條第二項之除外情形，或符合同法第一百
    五十九條之一至第一百五十九條之五，或其他法律有特別規
    定得為證據之情形者外，自不採為論罪之依據。簡式審判程
    序，貴在審判程序之簡省便捷，檢察官指出之證據方法，只
    要被告及辯護人無異議，即可使用，縱或是被告以外之人在
    審判外之陳述，亦得作為證據，是刑事訴訟法第一百五十九
    條第二項規定；「法院以簡式審判程序，不適用之」；第二
    百七十三條之二規定：「簡式審判程序之證據調查，不受第
    一百五十九條第一項…規定之限制」，是於簡式審判程序，
    有關傳聞證據之證據能力限制規定自無適用之餘地，合先敘
    明。
三、訊據被告甲○○對於上揭事實坦承不諱，且經被害人即國碩
    電子遊戲場單位經理洪瑞蓮、菲力貓電子遊藝場幹部黃天杜
    分別於警詢中指述詳實，證人林怡賜亦於警詢中證述明確，
    復有被告所使用之00000000000號行動電話通訊監察譯文8
    張、通聯紀錄、通聯查詢單、監視器翻拍照片等附卷可稽。
    足認被告甲○○自白，核與事實相符，堪予採信，事證至臻
    明確，被告甲○○犯行洵堪認定。
四、核被告甲○○所為，均係犯刑法第346條第3項、第1項之恐
    嚇取財未遂罪。被告先利用不知情之友人林怡賜以約3、400
    0元價格，幫其購得前開供其犯罪所用之人頭行動電話及門
    號卡之犯行，屬間接正犯。被告已著手於恐嚇上開2家電子
    遊藝場犯罪行為之實行而不遂，為未遂犯，均依刑法第二十
    五條第二項之規定減輕其刑。被告甲○○所為恐嚇上開2家
    電子遊藝場間，因犯意各別，所侵害之法益不同，應予分論
    併罰。爰審酌被告甲○○僅為私利，即以上開恐嚇手法造成
    他人恐慌，貪念不輕，被告犯罪之動機、目的、手段、品行
    尚佳，並無不良前科，此有台灣台中地方法院檢察署刑案資
    料查註紀錄表壹份在卷可按、恐嚇犯行，尚未取得財物，並
    未實際造成被害人等損失，亦未有何實際暴力犯行，所生危
    害尚非鉅大，及犯罪後坦認罪愆，頗具悔意，且犯罪後迄今
    已與被害人等達成民事無條件和解，有和解書2份在卷可憑
    ，取得諒解等一切情狀，分別從輕量處如主文所示之刑，並
    均諭知易科罰金之折算標準，暨定其應執行刑，以資懲儆。
    被告甲○○見恐嚇取財未見效果，隨即將前開所持用以恐嚇
    之行動電話及門號卡於99年4月10打完最後一通恐嚇電話後
    ，丟棄在臺中市○○路100號左前側花圃處而未據扣案等情
    ，業據被告供述明確在卷，為免執行困難起見，且非屬違禁
    物，爰不依法併予宣告沒收，附此敘明。
據上論斷，應依刑事訴訟法第二百九十九條第一項前段、第二百
七十三條之一第一項、刑法第三百四十六條第三項、第一項、第
二十五條第二項、第四十一條第一項前段、第五十一條第五款、
刑法施行法第一條之一第一項、第二項前段，判決如主文。
中    華    民    國    99    年    7     月    7     日
                          刑事第八庭法  官  洪俊誠
以上正本證明與原本無異。
如不服本判決，應於判決收受送達後10日內向本院提出上訴狀，
上訴於臺灣高等法院臺中分院（並應敘述具體上訴理由及檢附繕
本）。上訴書狀如未敘述上訴理由，應於上訴期間屆滿後20日內
補提上訴理由書於本院（均須按他造當事人之人數附具繕本）「
切勿逕送上級法院」。
                                    書記官  蕭榮峰
中    華    民    國    99    年    7     月    7     日
附錄論罪科刑實體法條文：
刑法第346條第3項、第1項（單純恐嚇罪）：
意圖為自己或第三人不法之所有，以恐嚇使人將本人或第三人之
物交付者，處6月以上5年以下有期徒刑，得併科1千元以下罰金
。
（罰金部份業經刑法施行法第一條之一第二項前段提高30倍為新
台幣三萬元）
以前項方法得財產上不法之利益，或使第三人得之者，亦同。
前二項之未遂犯罰之。
刑法施行法第一之一條（95年06月14日修正）：
中華民國九十四年一月七日刑法修正施行後，刑法分則編所定罰
金之貨幣單位為新臺幣。
九十四年一月七日刑法修正時，刑法分則編未修正之條文定有罰
金者，自九十四年一月七日刑法修正施行後，就其所定數額提高
為三十倍。但七十二年六月二十六日至九十四年一月七日新增或
修正之條文，就其所定數額提高為三倍。

司法院資訊處製作；財團法人民間司法改革基金會備份。
